【裁判字號】    89,易,69
【裁判日期】    901227
【裁判案由】    贓物
【裁判全文】
台灣苗栗地方法院刑事判決                            八十九年度易字第六九號
    公  訴  人  臺灣苗栗地方法院檢察署檢察官
    被      告  丙○○
右列被告因贓物案件，經檢察官提起公訴（八十八年度偵字第二七二一號、八十八年
度偵字第三二五八號、八十八年度偵緝字第二九六號），本院判決如左：
    主  文
丙○○寄藏贓物，累犯，處有期徒刑壹年陸月。
    事  實
一、丙○○前於民國八十四年及八十五年間分別因違反肅清煙毒條例、麻醉藥品管理
    條例、槍砲彈藥刀械管制條例等案件，經台灣台中地方法院判處有期徒刑十月、
    一年一月及八月確定，後經更定應執行有期徒刑一年九月，本應於八十七年三月
    二日縮刑期滿，而於八十五年十一月五日假釋出獄。
二、丙○○係罹患開放性肺結核的人，明知如附表三、四、五、六所示物品，分別係
    庚○○於八十五年間在苗栗縣通霄鎮五南里、辛○○於八十八年三月二十日在新
    竹市○○街十八號前車輛上、乙○○於八十八年三月中旬新竹市○○路花市、及
    丁○○於三月二十二日十時在苗栗縣苑裡鎮客庄里遭不詳姓名、年籍之人所竊取
    ，均為失竊之贓物。丙○○仍於八十八年三月底，自姓名年籍不詳綽號「佳德」
    之成年男子之不詳地址處，使用小貨車載運附表一（二）、二之贓物，而其載運
    後因無處寄藏，即委託知悉該等物品係贓物之己○○（本院於九十年五月九日判
    處有期徒刑九月）代覓寄藏贓物處所，己○○為使該等贓物不易發覺，遂由丙○○將該等物品，分別載運至己○○位於苗栗市鐵路一村四號及亦明知該等物品係
    贓物之劉玉杰（原名戊○○，本院於九十年十月十九日判處有期徒刑五月，如易
    科罰金以三百元折算一日，緩刑三年）位於苗栗市清華里紫園十九號一樓處寄藏
    ，並由丙○○、己○○及劉玉杰、甲○○共同將該等物品搬運至上開藏匿處所寄
    藏，嗣於八十八年五月二十日中午十二時三十分及六月二十二日，經警持搜索票
    分別在苗栗市紫園十九號一樓劉玉杰住處查獲如附表一（二）所示物品及己○○
    住處查獲附表二物品，並扣得附表一（二）、二物品，始知上情。
二、案經苗栗縣警察局移送台灣苗栗地方法院檢察署檢察官偵查起訴。
    理  由
一、被告丙○○固坦承搬運及寄藏如附表一（二）、二物品之行為，惟矢口否認贓物
    犯行，辯稱：不知所搬運及寄藏者係贓物云云。唯查，被告丙○○之犯行，有下
    列證據及理由足認為被告所辯與事實不符，難以採信：
    （一）附表所示一（二）、二物品係盜贓之事實，業據被害人庚○○、乙○○、
          辛○○及丁○○三人於警察局及檢察官偵查時指述明確。（詳見八十八年
          偵字第二七二一號第八頁以下、第五七頁至六十二頁以下、第八七頁以下
          ）
    （二）復有上開被害人等出具贓物領據及照片四張、扣押筆錄（八十八年偵字第
          二七二一號第十二頁以下）附卷足稽。
    （三）同案被告劉玉杰於警察局供稱：彈匣二個、吸食器一組、改造掌心雷一支
          、彈殼二個是我的以外，其餘東西都是己○○叫人載來我家寄放的等語（
          見八十八年偵字第二七二一號第四頁背面），及於檢察官偵查中供稱：小
          青蛙藝品等物是己○○寄放在我家的等情，及於八十八年六月二十三日檢
          察官偵訊時供稱：是己○○於八十八年三月間寄放我家，鄧某說朋友要賣
          給他等語；於本院八十九年五月一日供稱：己○○從事電動玩具，己○○
          也沒有要轉業等情明確，因此被告己○○既然從事電動玩具行業，亦無轉
          業行為，何以需要購買附表一（二）、二所示物品？及參酌被告劉玉杰上
          開供詞，證實被告劉玉杰與己○○確實有寄藏行為。
    （四）被告丙○○於警察局說：我是搭乘甲○○的車子，甲○○問我要不要買下
          整批藝品，我說不要，剛好看見己○○，己○○說不要，甲○○就問鄧兆
          光有沒有地方可以擺放，後來己○○就帶我們到他所承租的房間，並將車
          上物品搬到己○○的租屋裡，但當時沒有發現布袋戲等情（詳見八十八年
          偵字第二七二一號第四頁背面），顯證當日同案被告己○○、證人甲○○
          、丙○○均在載運附表一（二）、二的現場，並共同有搬運贓物之行為，
          所載運附表一（二）所示部分放在劉玉杰住處，如附表二所示物品放在被
          告己○○住處藏匿。同案被告己○○、劉玉杰此部分所述與被告丙○○所
          述情節互核相符，復有扣案如附表一（二）、二物品為憑，足認為真實。
    （五）證人甲○○於本院供稱：藝品何人所偷，我不知道，丙○○說是劉嘉德，
          但是劉嘉德已經死了，丙○○開車載的物品就是提示照片中的物品，其開
          車到己○○住處，我與楊某搬，地址我不清楚，只知藝品放在田寮，其叫
          我幫忙搬一下等情，可知被告丙○○供稱所查獲藝品為甲○○所有，當庭
          為甲○○所否認，而丙○○之辯詞與同案被告己○○、劉玉杰之供述情節
          均不符。因此從證人甲○○之證詞可證，丙○○當時確實有駕車載運贓物
          ，並由其委託同案被告己○○代為找尋同案被告劉玉杰之租屋處寄藏，因
          此本院認為同案被告劉玉杰、己○○之自白與事實相符，足堪採信，被告
          丙○○前述所辯與事實不符。
    （六）被告己○○於警察局供稱：其他藝品及布袋戲是丙○○駕駛一部小貨車載
          來，以三萬元要賣給我，我就帶丙○○至苗栗市清華里紫園十九號一樓住
          處寄放，我告訴丙○○等我查清楚這批東西來歷之後，再給錢等語（詳見
          八十八年偵字第二七二一號第七頁），及於八十九年五月一日於本院調查
          中供稱：丙○○從事計程車司機；及於本院九十年二月十五日於本院訊問
          時供稱：楊某告訴我他家在修理，所以不能放，所以我帶他到戊○○（即
          劉玉杰）家中，戊○○租屋紫園是第二次租屋，本來是搬放在福星鴻福，
          我有告訴楊某要盡快把東西搬回去，但楊某沒來搬，因租屋到期了，所以
          我與劉某把東西搬到清華里紫園，第二次戊○○自己搬，楊某有告訴我推
          給劉嘉德，我猜測是楊某偷的等情，足認同意被告己○○代為寄藏附表一
          （二）、二所示的物品時，亦不清楚東西的來源，否則其何須查詢東西來
          歷？又既然要查證來源加以購買，何以又因租屋到期要楊某盡速搬走？再
          則被告丙○○既為計程車司機，何來附表一（二）、二所示的物品？再參
          酌被告己○○想向被告丙○○購買，又必須等查證物品來源才肯給付金錢
          的行為而觀，而同案被告己○○有贓物之認識無誤，而同案被告劉玉杰自
          白知道贓物與事實相符，則在同案被告己○○與劉玉杰住處查獲之物品既
          均是來自於丙○○，被告丙○○辯稱不知為贓物，除與經驗法則不符外，
          亦與事實不同，所辯難以採信。
    （七）又被告丙○○既為計程車司機，並非經營藝品店者，有數目如此龐大之藝
          品，竟無法清楚交待來源，若謂被告等人對來源不生懷疑，殊與經驗法則
          相違背；綜上所述，被告丙○○前後所述供詞矛盾，所辯不外卸責之詞，
          不足採信，其犯行堪以認定。
二、核被告丙○○所為，係犯刑法第三百四十九條第二項之寄藏贓物罪。被告丙○○
    與同案被告己○○、劉玉杰、甲○○四人就寄藏贓物部分間，有犯意之聯絡及行
    為之分擔，均為共同正犯。其搬運贓物後，復加以寄藏，搬運之低度行為為寄藏
    之高度行為吸收，不另論罪（起訴書誤載所犯法條為刑法第三百四十九條第二項
    搬運贓物罪）。被告有事實欄所述前科執行完畢，有台灣苗栗地方法院檢察署刑
    案資料查註紀錄表在卷可稽，其受有期徒刑執行完畢後，五年以內再犯本件有期
    徒刑以上之罪，為累犯，應依刑法第四十七條規定加重其刑。因此審酌被告丙○○犯罪之動機在於搬運藏匿贓物、手段係搬運贓物後找同案被告己○○、劉玉杰
    提供租屋處加以寄藏，致使他人尋贓不易所生之危害及犯罪後否認犯行，未真誠
    悔過之態度等一切情狀，量處如主文所示之刑。
據上論斷，應依刑事訴訟法第二百九十九條第一項前段，刑法第三百四十九條第二項
、第四十七條，罰金罰鍰提高標準條例第一條前段，判決如主文。
本案經檢察官呂曾達到庭執行職務。
中      華      民      國    九十      年    十二    月    二十七    日
            臺灣苗栗地方法院刑事第二庭
                                      法  官   張 珈 禎
右正本證明與原本無異。
如不服本判決，應於送達後十日內向本院提出上訴狀(須附繕本)，上訴於臺灣高等
法院臺中分院。
                                      書記官   黃 正 中
中      華      民      國    九十      年    十二    月    二十七    日
附錄論罪科刑法條
刑法第三百四十九條第二項
搬運、寄藏、故買贓物或為牙保者，處五年以下有期徒刑、拘役、或科或併科一千元
以下罰金。
附表
一、 八十八年五月二十日中午十二時三十分在戊○○苗栗市清華里紫園十九號一樓
     住處查獲物品（戊○○妻子何健鳳偵九頁）
    （一）改造掌心雷手槍一支、彈匣二個、彈殼二個、安非他命吸食器一組（經檢
          察官於偵查中送鑑定認不具殺傷力，台灣苗栗地方法院檢察署八十八偵字
          第二七二一號第六三頁、第四頁）
    （二）小青蛙藝品七十六個、鑰匙圈三十四個、空軍寶寶存錢筒二個、石獅藝品
          十四個、老鷹藝品四個、龍刑茶盤二個、雙牛藝品大型二個、雙牛藝品小
          型九個、麒麟藝品一個、觀音神像藝品十二個、關公神像藝品十三個 、
         陶瓷娃娃六十個、財神爺藝品二十二個、 達摩神像四個、太子神像藝品
          二個、鍾馗神像藝品七個、媽祖神像藝品四個、星座存錢筒五十四個，
          布袋戲木偶四十一個。
二、八十八年六月二十日晚上十時三十分在苗栗市○○里○鄰○路一村四號己○○住
    處搜索物品：觀音陶瓷像一尊、彌勒佛陶瓷像一尊、關公陶瓷像一尊、鍾馗陶瓷
    像一尊、煙灰缸一個（台灣苗栗地方法院檢察署八八年偵字第二七二一號第八一
    頁）、
三、庚○○所有於八十五年初在通霄五南里洋藝公司被竊（偵五十九頁、八十三頁背
    面）   （八八偵二七二一）
    觀音神像藝品一個、財神神像三個贓物認領保管單（偵六十頁）
四、辛○○所有於八十八年三月二十日三時許在停放新竹市○○街十八號前FN0653
    號車輛被竊（八十八年度偵字第三二五八）觀音陶瓷像一尊、彌勒佛陶瓷像一尊
    、關公陶瓷像一尊、鍾馗陶瓷像一尊、煙灰缸一個。
     證據：贓物認領保管單、被害人指述
五、乙○○所有於八十八年三月中旬在新竹市○○路花市被竊（八八偵二七二一）小
    青蛙藝品七十六個、鑰匙圈三十四個、空軍寶寶存錢筒二個、石獅藝品十四個、
    老鷹藝品四個、龍刑茶盤二個、雙牛藝品大型二個、雙牛藝品小型九個、麒麟藝
    品一個、觀音神像藝品十一個、關公神像藝品十三個、陶瓷娃娃六十個、財神爺
    藝品二十二個、達摩神像四個、太子神像藝品二個、媽祖神像藝品四個、星座存
    錢筒五十四個。
    證據：贓物認領保管單（偵六十頁至六二頁）
六、丁○○所有於八十八年三月二十二日十時在苗栗縣苑裡鎮客庄七一之二一旁被竊
    物品：（一尊二萬，計價值六十二萬元，偵七頁）（八八偵二七二一）布袋戲木
    偶四十一個證據照片四禎（偵十四頁以下）、贓物認領保管單（偵十六頁）


司法院資訊處製作；財團法人民間司法改革基金會備份。
